臺灣高等法院臺南分院刑事判決
111年度上訴字第409號
上  訴  人  臺灣嘉義地方檢察署檢察官
被      告  王念吾
指定辯護人  王  漢律師（義務律師）
上列上訴人因被告違反毒品危害防制條例案件，不服臺灣嘉義地
方法院110年度訴字第519號中華民國111年2月10日第一審判決（
起訴案號：臺灣嘉義地方檢察署110年度偵字第8123號），提起
上訴，本院判決如下：
    主  文
原判決關於附表編號3部分撤銷。
王念吾犯幫助施用第二級毒品罪，累犯，處有期徒刑伍月，如易
科罰金，以新臺幣壹仟元折算壹日。
其他上訴駁回。
    事  實
一、王念吾於民國110年3月14日12時30分許，以門號0000000000
    號行動電話接聽賴彥良持用之00-0000000電話，賴彥良請託
    王念吾代購新臺幣（下同）2,000元之第二級毒品甲基安非
    他命以供施用，王念吾即基於幫助施用第二級毒品甲基安非
    他命之犯意，先至賴彥良位在嘉義縣○○鄉○○村0鄰○○路000號
    住處取得其所交付之2000元現金，向真實姓名年籍不詳之人
    購得甲基安非他命1小包，並將之攜返賴彥良住處，交予賴
    彥良，而幫助賴彥良施用第二級毒品甲基安非他命。
二、案經嘉義縣警察局移送臺灣嘉義地方檢察署檢察官偵查起訴
    。
    理  由
壹、有罪部分
一、證據能力之說明：
  ㈠證人賴彥良警詢筆錄無證據能力：
　　按被告以外之人於審判外之言詞或書面陳述，除法律有規定
    者外，不得作為證據，刑事訴訟法第159條第1項定有明文。
    查證人賴彥良於警詢所為之陳述，屬被告以外之人於審判外
    之言詞陳述，被告及辯護人爭執上開證據之證據能力（本院
    卷第92頁），且不同意作為證據使用，又查無同法第159條
    之2、第159條之3所規定可例外具有證據能力等情形，是依
    刑事訴訟法第159條第1項規定，證人賴彥良之警詢筆錄應無
    證據能力。
　㈡按被告以外之人於審判外之陳述，雖不符刑事訴訟法第159條
    之1至第159條之4之規定，而經當事人於審判程序同意作為
    證據，法院審酌該言詞陳述或書面陳述作成時之情況，認為
    適當者，亦得為證據。當事人、代理人或辯護人於法院調查
    證據時，知有第159條第1項不得為證據之情形，而未於言詞
    辯論終結前聲明異議者，視為有前項之同意，刑事訴訟法第
    159條之5規定甚明。查本判決所引用之下列供述證據暨其他
    書證、物證，檢察官、被告及其辯護人於本院審理時，除上
    述爭執外，其餘均同意作為本案證據（本院卷第91至93、15
    3頁），於逐一提示後，迄於言詞辯論終結前亦未聲明異議
    ，審酌上開證據資料製作時之情況，尚無違法不當及證明力
    明顯過低之瑕疵，認以之作為證據應屬適當，至其餘憑以認
    定本案犯罪事實之非供述證據，查無違反法定程序取得之情
    ，依同法第158 條之4 規定反面解釋，均具證據能力。　
二、認定犯罪事實所憑之證據及理由：　
　㈠上述幫助施用第二級毒品之犯罪事實，已據被告於原審及本
    院審理時供承不諱（原審卷第188、193頁、本院卷第90、15
    2、159頁），核與證人賴彥良於原審審理時證述之情節相符
    （原審卷第183至184頁），並有被告與賴彥良間之通訊監察
    譯文1份（警卷第10頁）在卷可稽。
　㈡按合資購毒或無償受他人委託，代為購買毒品交付委託人，
    以便利、助益委託人使用者，為幫助施用，其行為於購入毒
    品之初，即係為委託人而持有該毒品，並非購入後始另行起
    意交付而移轉毒品之所有權意思予委託人；而販賣毒品，則
    係指原未受他人之委託而基於為自己之意思而購買後，始起
    營利意圖將其所有之毒品，以移轉所有權之意思交付他人之
    情形，並賺取差價，兩者顯然有別。被告於本院審理時供明
    ：「在嘉義看守所時我們因為施用毒品關在一起，認識3-5
    年，我們都住在○○，他拜託我，我才願意幫忙。」等語（本
    院卷第159頁），業已說明伊與證人賴彥良為結識數年之朋
    友並同住○○鄉，被告因證人賴彥良向其請託，要求被告幫其
    購買第二級毒品甲基安非他命以施用，此核與證人賴彥良於
    原審時證述之情節相符，而被告有購買毒品之管道，遂於上
    述時間代賴彥良向不詳藥頭購得毒品後交付賴彥良施用乙節
    ，亦據被告於原審及本院供認無訛，被告既係無償受有施用
    毒品之需、多年交情之朋友賴彥良委託，始代為向藥頭購得
    毒品後交付委託人，而非基於為自己之意思購買後，始起意
    將其所有之毒品以移轉所有權之意思交付賴彥良，復查無證
    據足認被告在交付毒品之過程中賺取任何價差或量差，難認
    其主觀上確有營利意圖。從而依前揭事證，僅足認定被告此
    部分所為，係受賴彥良單方之委託而便利、助益其施用毒品
    之幫助行為，無從證明被告係立於毒品出賣人之地位販賣毒
    品予賴彥良以從中牟利，亦難認被告幫助之對象係販毒藥頭
    。又按幫助犯係指幫助他人犯罪者，即以正犯犯罪為要件，
    至該正犯事後是否受刑罰執行，並不影響幫助犯之成立（最
    高法院94年度台上字第5722號判決意旨參照），證人賴彥良
    於原審審理時即證稱其有施用甲基安非他命之慣行，顯然其
    為自行施用毒品之目的而請託被告為其購買甲基安非他命，
    縱因其當時及事後均未經調查機關採尿送驗而查獲，依上開
    說明，亦不影響被告幫助犯行之成立，被告之辯護人所辯本
    案無施用毒品之正犯，被告幫助之從犯即不應成立云云，即
    非可採。從而，足認被告上開任意性自白核與事實相符，應
    堪信為真實。
　㈢綜上，本案事證已臻明確，被告上開幫助施用第二級毒品犯
    行堪予認定，應予依法論科。
三、論罪科刑：
  ㈠核被告所為，係犯刑法第30條第1項前段、毒品危害防制條例
    第10條第2項之幫助施用第二級毒品罪。被告持有第二級毒
    品之低度行為，為幫助施用之高度行為所吸收，不另論罪。
  ㈡起訴意旨（即起訴書附表編號3）部分，固認被告所為係犯毒
    品危害防制條例第4條第2項販賣第二級毒品罪嫌。惟按以營
    利之意圖交付毒品，而收取對價之行為，觸犯販賣毒品罪；
    苟非基於營利之意圖，而以原價或低於原價有償轉讓毒品與
    他人，僅得以轉讓毒品罪論處；若無營利之意圖，僅基於幫
    助施用毒品者取得供施用毒品之目的，而出面代購，或共同
    合資購買並分攤價金及分受毒品，則屬應否成立施用毒品罪
    或係幫助犯之範疇，各罪犯行之行為互殊，且異其處罰（最
    高法院104年度台上字第2168號、105年度台上字第1282號判
    決要旨參照）。經查：證人賴彥良於警詢、偵訊時固曾證稱
    ：伊於附表編號3所示時間，在家裡客廳，以2,000向被告購
    買毒品甲基安非他命1小包等語（警卷第29至30頁、偵卷第6
    2頁）；惟於原審審理時結證：「（問：這段通話内容是你
    要跟被告買毒品嗎？）也是請他幫我買。（問：所以2020年
    3月14日這天是你要請被告幫你買毒品？）嗯。我8-9點打電
    話給他，他過來我家，然後我好像有先拿錢給他，過很久很
    久他才拿回來。我請他幫我買安非他命。」、「那天在警察
    局問的時候警察都很兇，我緊張，有時候會忘記我講什麼」
    、「被告有跟我說要去找別人拿」等語（原審卷第183至185
    、187至188頁）。已明白陳述並非向被告購買第二級毒品甲
    基安非他命，而是拜託被告幫他去買，再稽之被告與證人賴
    彥良於附表編號3之110年3月14日8時21分許與證人賴彥良之
    通訊監察譯文（警卷第10頁之通訊監察譯文），被告雖稱「
    好啦，我過去」，然此譯文內容僅止於證明雙方聯繫相約碰
    面，未見足以辨別或疑似為毒品種類、數量或價金之隱諱言
    語或暗語代號等，要非得推論與毒品交易事項有關；而被告
    於原審審理時供稱：「（附表編號3）我是向朋友拿的，我
    自己從來沒有毒品，賴彥良叫我去向朋友買毒品而已。我是
    跟朴子的一個朋友買毒品，賴彥良也知道，我們都稱呼他「
    大ㄟ」（台語）。（問：關於賴彥良的部分，你是否有承認
    幫助施用第二級毒品甲基安非他命？）有，我承認。時間我
    忘記了。」等語（原審卷第188、193頁），亦針對本次所為
    供承僅係為幫助證人賴彥良施用毒品而對外向不詳名籍之人
    購買上述毒品，依此，可認證人賴彥良證稱並非向被告購買
    毒品，而是拜託被告幫他去買毒品乙情，尚屬可信。依卷內
    事證，僅足認定被告係單純為友人賴彥良代購毒品，所為屬
    便利、助益賴彥良施用毒品之幫助行為，從而，起訴意旨就
    附表編號3部分，認被告係販賣第二級毒品予賴彥良，容有
    誤會。又販賣毒品與幫助施用毒品基本事實同一，法院在不
    影響基本事實同一之基礎下，非不可變更起訴法條，對幫助
    施用毒品加以審判（最高法院99年度台上字第7743號判決意
    旨參照），且本院於審理時已就幫助施用第二級毒品罪名告
    知（本院卷第152頁），無礙被告及其辯護人防禦權之行使
    ，爰依法變更起訴法條。
　㈢刑之加重、減輕：
　⒈依司法院釋字第775號解釋文義及理由，係指構成累犯者，不
    分情節，一律加重最低本刑，於不符合刑法第59條所定要件
    之情形下，致生行為人所受之刑罰超過其所應負擔罪責之個
    案，不符罪刑相當原則、比例原則。於此範圍內，在修正前
    ，為避免發生上述罪刑不相當之情形，法院就該個案應裁量
    是否加重最低本刑（最高法院108年度台上字第2312號、第2
    361號判決意旨參照）。依此，該解釋係指個案應量處最低
    法定刑、又無法適用刑法第59條在內減輕規定之情形，法院
    應依此解釋意旨裁量不予加重最低本刑（最高法院108年度
    台上字第338號判決意旨參照）。查被告前因施用第一級、
    第二級毒品案件，經原審106年訴字第479號判處有期徒刑9
    月、5月確定，經定應執行有期徒刑1年，於107年11月20 日
    縮刑執行完畢出監，有臺灣高等法院被告前案紀錄表可按。
    其受徒刑之執行完畢，5年以內故意再犯本案有期徒刑以上
    之罪，為累犯。審酌被告前有施用毒品前科紀錄，理應產生
    警惕作用，惟其仍再犯本件幫助施用第二級毒品犯行，顯見
    前案之徒刑對被告並未生警惕作用，其對於刑罰之反應力顯
    然薄弱，且被告並無司法院釋字第775號解釋意旨所指個案
    應量處最低法定刑、又無法適用刑法第59條減輕其刑，而應
    依此解釋意旨裁量不予加重最低本刑之情形，則就其所犯上
    開之罪，依刑法第47條第1項規定加重其刑。
  ⒉被告就其所犯幫助施用第二級毒品，係屬幫助他人實行犯罪
    之行為，爰依刑法第30條第2項規定，按施用第二級毒品正
    犯之刑減輕，並依法先加後減之。
四、本院撤銷改判理由（附表編號3部分）：
　㈠被告就起訴書附表編號3所示部分，所為應該當幫助施用第二
    級毒品罪，已如前述。原審未詳予審酌，而為被告無罪之諭
    知，尚有未洽。檢察官上訴指摘關於起訴書附表編號3部分
    應成立販賣第二級毒品罪，固無理由，惟原判決關於此部分
    （即原判決關於附表編號3無罪部分）認事用法既有違誤，
    自應由本院將原判決此部分予以撤銷改判，期臻適法。
  ㈡爰以行為人責任為基礎，審酌被告明知甲基安非他命係戕害
    他人身心之第二級毒品，竟無視國家杜絕毒品犯罪禁令，幫
    助他人施用第二級毒品，戕害國民身心健康，應予非難。復
    考量被告前於警詢時否認犯行，然終能於原審及本院審理時
    坦承幫助施用第二級毒品犯行，尚非無悔悟之心。兼衡幫助
    施用甲基安非他命之人數為賴彥良1人、次數為1次。暨被告
    自陳國中肄業之教育程度，入監（戒治所）前從事臨時工，
    日薪約1,000元，未婚無子，與母親及妹妹同住，要照顧罹
    患糖尿病之母親等家庭經濟及生活狀況等一切情狀，就幫助
    施用第二級毒品（起訴書附表編號3）部分，量處被告如主
    文第2項所示之刑，並諭知易科罰金之折算標準，以示懲儆
    。
  ㈢沒收：被告持用之手機1支（含門號0000000000號SIM卡1張）
    ，係上述幫助施用第二級毒品犯罪之工具，惟被告於本院審
    理中供承該手機業已損壞，其已將該手機及門號丟棄(本院
    卷第162頁)，又本院認無證據足資證明上開手機及門號尚仍
    存在，另行動電話並非專供犯罪所用之物，仍有尋常用途，
    且可替代性極高，沒收對犯罪之處罰或預防效益有限，爰不
    予宣告沒收，併予敘明。
貳、無罪部分（附表編號1、2部分）　　
一、公訴意旨略以：被告王念吾明知甲基安非他命係毒品危害防
    制條例第2條第2項第2款所列管之第二級毒品，不得非法販
    賣、轉讓及持有，竟仍基於販賣第二級毒品之犯意，以其所
    使用門號0000000000之行動電話做為聯絡工具，於如附表編
    號1、2所示時間、地點，以如附表編號1、2所示金額、數量
    ，分別販賣第二級毒品予如附表編號1、2所示之林燦堂。嗣
    為警對被告王念吾所使用上開行動電話，實施通訊監察，始
    查知上情。因認被告王念吾涉犯毒品危害防制條例第4條第2
    項之販賣第二級毒品罪嫌等語。
二、按犯罪事實應依證據認定之，無證據不得認定犯罪事實；不
    能證明被告犯罪者應諭知無罪之判決，刑事訴訟法第154 條
    第2 項、第301 條第1 項分別定有明文。次按認定犯罪事實
    所憑之證據，雖不以直接證據為限，間接證據亦包括在內；
    然無論直接或間接證據，其為訴訟上之證明，須於通常一般
    之人均不致於有所懷疑，而得確信其為真實之程度者，始得
    據之為有罪之認定，倘其證明尚未達到此一程度，而有合理
    性懷疑之存在時，即難遽採為不利被告之認定（最高法院76
    年台上字第4986號判決可供參照）。又檢察官對於起訴之犯
    罪事實，應負提出證據及說服之實質舉證責任。倘其所提出
    之證據，不足為被告有罪之積極證明，或其指出證明之方法
    ，無從說服法院以形成被告有罪之心證，基於無罪推定之原
    則，自應為被告無罪判決之諭知，刑事妥速審判法第6 條亦
    有明文。另按犯罪事實之認定，係據以確定具體的刑罰權之
    基礎，自須經嚴格之證明，故其所憑之證據不僅應具有證據
    能力，且須經合法之調查程序，否則即不得作為有罪認定之
    依據。倘法院審理之結果，認為不能證明被告犯罪，而為無
    罪之諭知，即無前揭第154 條第2 項所謂「應依證據認定」
    之犯罪事實之存在。因此，同法第308 條前段規定，無罪之
    判決書只須記載主文及理由。而其理由之論敘，僅須與卷存
    證據資料相符，且與經驗法則、論理法則無違即可，所使用
    之證據亦不以具有證據能力者為限，即使不具證據能力之傳
    聞證據，亦非不得資為彈劾證據使用。故無罪之判決書，就
    傳聞證據是否例外具有證據能力，本無須於理由內論敘說明
    （最高法院100 年度台上字第2980號判決參照）。
三、又施用毒品者所稱其向某人買受毒品之指證，不得作為有罪
    判決之唯一證據，仍須調查其他必要之證據，以察其是否與
    事實相符，良以毒品買受者之指證，其憑信性於通常一般人
    已有所懷疑，尚難確信其為真實。況依毒品危害防制條例第
    17條之規定，其供出毒品來源而破獲者，復得減輕其刑，則
    其指證之真實性猶有疑慮，是施用毒品者之指證，其真實性
    有待其他必要證據加以補強，即毒品購買者之供述縱使並無
    瑕疵，仍須補強證據佐證，以擔保其供述之真實性。茲所謂
    必要之補強證據，固不以證明販賣毒品犯罪構成要件之全部
    事實為必要，但以與施用者之指證具有相當之關聯性為前提
    ，其經與施用者之指證綜合判斷，已達於通常一般人均不致
    有所懷疑，而得確信施用者之指證為真實者，始得為有罪之
    認定，此為無罪推定原則之必然推演（最高法院93年度台上
    字第6750號、96年度台上字第1029號、97年度台上字第2281
    號判決意旨參照）。所謂補強證據，係指除應適用補強性法
    則之證詞外，其他足以證明所指證之犯罪事實確具有相當程
    度真實性之證據而言。雖其所補強者，非以事實之全部為必
    要，但亦須因補強證據與待補強之證言相互利用，足使犯罪
    事實獲得確信者，始足當之。而應適用補強性法則之證詞，
    縱先後證述內容一致，仍為單一證人之證言，究非屬該證言
    以外之其他必要證據，尚不足以謂前後之證詞相互間得作為
    證明其所指證犯罪事實之補強證據（最高法院亦著有100年
    度台上字第4483號判決意旨）。亦即，施用毒品者之指證，
    其真實性有待其他必要之證據加以補強，若施用毒品者之指
    證，其真實性仍有合理之懷疑存在時，在此項合理之懷疑未
    澄清前，自不能遽為有罪之判斷，即應為被告有利之推定，
    此亦為刑事訴訟法第154條犯罪事實應依證據認定之證據裁
    判原則，及因保障被告人權，無罪推定原則之所在，此項刑
    事訴訟基本原則，不能因販賣毒品行為之期間短暫、方法隱
    密、對象單純，致查獲不易、搜證困難等原因而放棄，或減
    低對於犯罪構成要件應予嚴格證明之堅持，此項基本原則應
    為法官證據證明力自由判斷職權行使之限制。準此，基於施
    用毒品者之習性，對於購毒者證述其向某人購買毒品者，仍
    應具備與該等證述情節具有相當關聯性之補強證據，始足以
    用供認定刑責重大之販賣毒品之犯行。
四、公訴意旨認上開被告涉犯毒品危害防制條例第4條第2項之販
    賣第二級毒品罪嫌，無非係以：㈠被告之供述；㈡證人林燦堂
    之證述；㈢行動電話門號0000000000通訊監察譯文等資為論
    據。訊據被告否認有何販賣第二級毒品之犯行，辯稱：附表
    編號1譯文伊有說「我就晚上不能出去」，即那天晚上伊根
    本不可能出門賣甲基安非他命給林燦堂；附表編號2譯文林
    燦堂說「好啦，人家要找你啦，現仔啦，現仔啦」，他說有
    人找伊，但伊不曉得是誰，也不知道找伊什麼事等語，其辯
    護人則以被告或共犯的自白不能作為有罪的唯一證據，這是
    刑事訴訟法第156條第2項規定。本件只有證人在偵查時指控
    被告有販賣情事，檢察官起訴是以監聽譯文作為補強證據。
    但監聽譯文內容沒有提及販賣毒品術語，且監聽時間長達1
    年多，卻只有3次被監聽者勉強作為販毒之證據，可見被告
    事實上沒有販毒行為。既然監聽譯文及內容並沒有提及其他
    有關販毒術語，現場沒有查扣販賣毒品必要工具，難以作為
    本件被告販賣毒品情事並作為相當補強證據等語，為被告辯
    護。
五、經查：
  ㈠證人林燦堂於警、偵訊固稱：伊於附表編號1、2所示時間，在家裡客廳，皆以新臺幣（下同）1,000代價向被告購買毒品甲基安非他命各1小包等語（見警卷第16-18頁；偵卷第53頁）；惟於原審審理時到庭結證：被告平常白天會到伊的家裡來打掃整理家務等，伊從來沒有向被告購買毒品甲基安非他命，因為伊在警察局時剛戒毒3、4個月，伊擔心剪頭髮或抽血檢驗沒過被抓，才配合做筆錄等語（原審卷第172至181頁）。而改口證述從未向被告購買毒品之語，故而證人林燦堂究竟有無向被告購買毒品甲基安非他命之核心事實，前後證述迥異，足認其證詞有重大不一致之瑕疵，尚難率認為真實。且販賣第二級毒品乙節既為被告所否認，仍應審酌其他補強證據。
  ㈡被告上開持用行動電話搭配門號0000000000，於附表編號1之
    109年12月1日20時21分許與證人林燦堂之通訊監察譯文（警
    卷第11頁之通訊監察譯文）內容如下：
00000000 000000 0000000000 (王念吾即A )  → 0000000000 (林燦堂即B ) B ：喂。 A ：喂。 B ：嘿。 A ：我明天我老母10點多會去洗腎，我想說我10點多我會去清你的碗、廚房跟廁所那邊啦。 B ：不用啦，要的話就現在來啦，我  「哈」的要死。 A ：我就晚上不能出去。 B ：阿。 A ：因為我早上5 點多才能… B ：這樣喔，好啦好啦。 A ：是說喔，10點多要坐計程車。 B ：好好好。 A ：好好。 
　　稽之上開通訊監察譯文內容，於12月1日晚間證人林燦堂表
    示「要的話就現在來啦」，然被告立即回應「我就晚上不能
    出去」，顯與起訴事實所述交易時間即該日晚間22時許未盡
    相合。再者，前揭譯文中並無任何有關毒品種類、數量、約
    定交易等對話或暗語，尚無足補強被告確有販賣甲基安非他
    命犯行。況且，證人林燦堂前後證詞矛盾，縱其於警、偵訊
    之指述亦與前揭譯文所載客觀內容不符，自無從遽為不利於
    被告之認定。
  ㈢被告上開持用行動電話搭配門號0000000000，於附表編號2之
    110年2月20日13時48分許與證人林燦堂之通訊監察譯文（警
    卷第13頁之通訊監察譯文）內容如下：
00000000 000000 0000000000 (王念吾即A )  ← 0000000000 (林燦堂即B ) A ：喂，安納？ B ：為什麼電話都不要接阿？是死了        阿。 A ：哪有？你是哪時候打？這樣我騎機      車沒聽到啦。 B ：昨晚也沒聽到，你真是的。 A ：昨晚昨晚昨晚在拜天公啦。 B ：好啦，人家要找你啦，現仔啦，現      仔啦。 
    稽之上開通訊監察譯文內容，被告稱「昨晚在拜天公啦」，
    即110年2月20日凌晨起係農曆初九拜天公與前日晚間預先準
    備，核與民間習俗無違，證人林燦堂稱「人家要找你啦，現
    仔啦，現仔啦」，其後被告未再為回覆或應允，甚且該譯文
    中均無任何有關毒品種類、數量、約定交易等對話或暗語。
    遑論證人林燦堂前後證述既有前後不一致之瑕疵，被告亦否
    認公訴意旨所指販賣甲基安非他命毒品之犯行，而檢察官就
    此部分事實除提出證人林燦堂之有瑕疵證詞外，未提出其他
    補強證據可資擔保，無從憑認。
　㈣故而，證人林燦堂之證詞有前後不一之情並非具體可採，前
    述通訊監察所得相關內容，無法認為有與檢察官所指毒品交
    易具備相當程度之關聯性，無可資為被告此部分犯行之確切
    補強證據。又本件警亦未扣得任何毒品、磅秤、夾鏈袋、帳
    冊等販毒有關之物證，無從據為不利被告之認定。揆諸上開
    最高法院判決意旨，不得遽以認定被告此部分確有涉犯販賣
    第二級毒品之重罪。
六、綜上所述，被告堅詞否認有如附表編號1、2所示販賣第二級
    毒品犯行，證人林燦堂關於此部分之證述內容前後不一，又
    別無其他積極證據足以補強其證述之真實性，已難單憑證人
    林燦堂於偵訊時之指述即遽為被告此部分犯罪之唯一證據；
    本件關於被告犯罪之證明，尚未達於通常一般之人均不致有
    所懷疑而得確信其為真實之程度，自無從說服本院形成有罪
    之心證。此外，復查無其他積極客觀證據足資證明、補強被
    告有公訴意旨所指犯行，業經本院依卷內事證詳論如上，被
    告被訴之犯罪要屬不能證明，揆諸首揭法條、判決要旨及說
    明，基於無罪推定之原則，應為被告無罪之諭知。
七、檢察官上訴意旨雖以：本件被告所涉起訴書附表編號1、2部
    分，業經證人林燦堂於警詢及偵查中一致指證明確；而其相
    關之通訊監察譯文中，亦有雙方得以知悉之術語或晦暗不明
    之用語，來代替毒品交易之重要訊息（如種類、數量、金額
    ），甚至雙方事前已有約定或默契，只需約定見面，即可以
    事前約定或先前交易所示種類、金額，進行毒品交易，仍應
    依法論科等語。然而，附表編號1、2部分之證人林燦堂歷次
    證述內容互有情節不一之瑕疵，且相關通訊監察譯文內容亦
    不明確，均欠缺其他具有相當關聯性之補強證據以佐證證人
    林燦堂之供證內容，因而不能證明被告犯罪，業經本院論述
    如前，然檢察官上訴意旨並未提出足以影響原判決之新事證
    ，僅就原審依職權為證據取捨及心證形成之事項，再為爭執
    ，並對於原審取捨證據及判斷其證明力職權之適法行使，仍
    持己見為不同之評價；檢察官僅以被告及證人林燦堂之辯解
    或說詞為單獨依據，均無提出足以擔保身分為購毒者之證人
    等證詞真實性之補強證據，自無法遽予率認被告有涉有此部
    分販賣第二級毒品犯罪；原審因認公訴意旨所舉證據，不足
    證明被告有附表編號1、2所載販賣第二級毒品之犯行，因而
    對被告為無罪之諭知，其認事用法，核無違誤。檢察官上訴
    意旨以前揭情詞指摘原判決此部分不當，求為撤銷改判有罪
    ，為無理由，應予駁回。
據上論斷，應依刑事訴訟法第368條、第369條第1項前段、第364
條、第299條第1項前段、第300條，毒品危害防制條例第10條第2
項，刑法第11條前段、第30條第1項前段、第2項、第47條第1項
、第41條第1項前段，判決如主文。
本案經檢察官林俊良提起公訴，檢察官陳則銘提起上訴，檢察官
周文祥到庭執行職務。
中　　華　　民　　國　　111 　年　　5 　　月　　31　　日
                  刑事第二庭    審判長法　官  陳珍如    
　　　　　　　　　　　　　　　　　　　法　官  包梅真
　　　　　　　　　　　　　　　　　　　法　官  黃裕堯
以上正本證明與原本無異。
有罪部分，如不服本判決應於收受送達後20日內向本院提出上訴
書狀，其未敘述上訴理由者，並得於提起上訴後20日內向本院補
提理由書（均須按他造當事人之人數附繕本）「切勿逕送上級法
院」。
無罪部分，檢察官如不服本判決應於收受本判決後20日內向本院
提出上訴書，其未敘述上訴理由者並得於提起上訴後20日內向本
院補提理由書（但應受刑事妥速審判法第9條第1項各款之限制）
。被告不得上訴。
　　　　　　　　　　　　　　　　　　　書記官  蔡孟芬
中　　華　　民　　國　　111 　年　　5 　　月　　31　　日

附錄本案論罪科刑法條全文 
毒品危害防制條例第10條
施用第一級毒品者，處6月以上5年以下有期徒刑。
施用第二級毒品者，處3年以下有期徒刑。

刑事妥速審判法第9條
除前條情形外，第二審法院維持第一審所為無罪判決，提起上訴
之理由，以下列事項為限：
一、判決所適用之法令牴觸憲法。
二、判決違背司法院解釋。
三、判決違背判例。
刑事訴訟法第377條至第379條、第393條第1款規定，於前項案件
之審理，不適用之。

附表：
編 號 毒品購買者  交易時間 交易地點 交易毒品/ 數量 交易金額 (新臺幣) 起訴販毒行為， 原審均諭知無罪 本院判決 1 林燦堂（持 用行動電話 門號000000 0000） 109 年12月1 日 22時許 嘉義市○○路000巷0號（林燦堂住處） 甲基安非他命 1 包重量不詳 1,000 元 被告王念吾於左列交易時間、交易地點，販賣甲基安非他命1包予證人林燦堂。 上訴駁回  2 林燦堂（持 用行動電話 門號000000 0000） 110 年2 月20日 14時30分許 同上 甲基安非他命 1 包重量不詳 1,000 元 被告王念吾於左列交易時間、交易地點，販賣甲基安非他命1包予證人林燦堂。  3 賴彥良（持 用市內電話 門號00-000 0000） 110 年3 月14日 12時30分 嘉義縣○○鄉○○村0鄰○○路000號（賴彥良住處） 甲基安非他命 1 包重量不詳 2,000 元 被告王念吾於左列交易時間、交易地點，交付甲基安非他命1包予證人賴彥良。 原判決關於附表編號3部分撤銷。 王念吾犯幫助施用第二級毒品罪，累犯，處有期徒刑5月，如易科罰金，以新臺幣1千元折算1 日。